臺灣桃園地方法院民事裁定
聲請人即
債　 權　 人　四維企業股份有限公司
法定代理人　　楊斌彥
相對人即
債　 務　 人　來緯實業股份有限公司
兼法定代理人　許炳耀
上列聲請人聲請返還擔保金事件，本院裁定如下：
    主      文
本院九十四年度存字第七六一號提存事件聲請人所提存之交通銀
行無記名可轉讓定期存單參張（面額新台幣伍佰萬元壹張、新台
幣壹佰萬元貳張，號碼：CE003190、CD015406、CD015407），合
計新台幣柒佰萬元，准予返還。
聲請程序費用由相對人連帶負擔。
    理      由
一、按訴訟終結後，供擔保人證明已定20日以上之期間，催告受
    擔保利益人行使權利而未行使者，法院應依供擔保人之聲請
    ，以裁定命返還其提存物，民事訴訟法第104 條第1 項第3
    款定有明文。同法第106 條規定，前開規定於其他依法令供
    訴訟上擔保者準用之。
二、本件聲請意旨略以：聲請人與相對人間因假扣押事件，聲請
    人前依本院88年度全金字第3766號裁定，以93年度存字第38
    6號提存事件提存有價證券合計新台幣（下同）700萬元在案
    ，上開提存事件，經聲請人聲請並以本院94年度聲字第128
    號裁定准以同額之交通銀行發行可轉讓定期存單變換之，聲
    請人嗣以本院94年度存字第761 號提存事件提存交通銀行無
    記名可轉讓定期存單3 張（存單號碼：CE003190、CD015406
     、CD015407 ，面額500 萬元1 張、100 萬元2 張），合計
    7 00萬元在案，現聲請人已依法撤銷上開假扣押裁定暨撤回
    強制執行之聲請，並已通知受擔保利益人即相對人行使權利
    ，惟現行使權利期間業已屆滿而相對人並未行使，為此爰依
    民事訴訟法第106 條準用同法第104 條規定，聲請返還擔保
    金等語，並提出假扣押裁定、撤銷假扣押裁定暨其確定證明
    書、提存書（皆為影本）、三重三重埔郵局第1282號存證信
    函暨回執各一份為證。
三、經查，聲請人主張已依法撤銷上開假扣押裁定暨撤回強制執
    行聲請之事實，業經本院依職權調閱本院88年度全金5 字第
    3766 號 、94年度存字761 號卷宗查核無訛，又聲請人已定
    20日以上期間通知受擔保利益人即相對人行使權利而未行使
    ，亦經本院依職權向本院民事庭、簡易庭、非訟中心及台灣
    板橋地方法院查詢，未有受理本件相對人對聲請人之訴訟，
    有台灣板橋地方法院函復1 紙及本院民事紀錄科查詢表二紙
    為憑，揆諸上開說明，本件聲請人聲請返還擔保金，自無不
    合，應予准許。
四、依民事訴訟法第95條、第85條第2項，裁定如主文。
中　　華　　民　　國　　94　　年　　12　　月　　8 　　日
                  民事第一庭  法　官　陳婉玉
以上正本係照原本作成
如對本裁定抗告須於裁定送達後10日內向本院提出抗告狀，並應
繳納抗告費新台幣1,000 元。
中　　華　　民　　國　　94　　年　　12　　月　　8 　　日
                              書記官  劉雅玲
